臺灣基隆地方法院刑事判決　　　　　　　100年度訴字第909號
公　訴　人　臺灣基隆地方法院檢察署檢察官
被　　　告　許全材
上列被告因違反毒品危害防制條例案件，經檢察官提起公訴（10
0 年度毒偵字第2464號），並經本院合議庭裁定改行簡式審判程
序，判決如下：
    主  文
許全材施用第一級毒品，累犯，處有期徒刑拾月。
    犯罪事實及理由
一、犯罪事實：
    引用檢察官起訴書犯罪事實欄之記載（如附件）。
二、證據名稱：
    引用檢察官起訴書證據並所犯法條欄標題一證據清單之記載
    （如附件），另補充「被告許全材於本院準備程序及審理時
    所為自白」及「臺灣高等法院被告前案紀錄表」。
三、量刑理由：
    審酌被告許全材施用毒品本屬自戕行為，未對他人法益造成
    明顯而立即之危害，犯後坦承犯行，節省司法資源，態度良
    好，惟其前有因施用毒品受觀察勒戒處分及刑罰執行之紀錄
    ，最近2 次施用第一級毒品案件已分別經本院判處有期徒刑
    10月、11月確定，於前案執行完畢後3 年內又犯本案，可見
    意志力薄弱，未能徹底戒絕毒品，故仍有必要科以相當程度
    之刑罰，兼衡被告犯罪之動機、手段，另有違反麻醉藥品管
    理條例、臺灣地區與大陸地區人民關係條例、竊盜、搶奪等
    前科之素行，國中肄業學歷之智識程度，無固定職業、離婚
    、獨力撫育一子（未成年）之生活狀況等一切情狀，量處如
    主文所示之刑。
四、應適用之法條：
  (一)刑事訴訟法第273 條之1 第1 項、第299 條第1 項前段、第
    310 條之2 、第454 條。
  (二)毒品危害防制條例第10條第1 項。
  (三)刑法第11條前段、第47條第1 項。
五、本判決書係依刑事訴訟法第310 條之2 準用同法第454 條第
    1 、2 項製作，僅記載當事人欄、主文、犯罪事實、證據名
    稱、應適用之法條，犯罪事實及證據部分並得引用檢察官起
    訴書之記載。
本案經檢察官黃佳權到庭執行職務。
中    華    民    國   100    年    12    月    30    日
                  刑事第二庭  法  官  羅貞元
以上正本證明與原本無異。
如不服本判決應於收受送達後10日內向本院提出上訴書狀，並應
敘述具體理由；其未敘述上訴理由者，應於上訴期間屆滿後20日
內向本院補提理由書(均須按他造當事人之人數附繕本)「切勿逕
送上級法院」。
中    華    民    國   100    年    12    月    30    日
                              書記官  陳永祥
附錄論罪法條：
毒品危害防制條例第10條
施用第一級毒品者，處 6 月以上 5 年以下有期徒刑。
施用第二級毒品者，處 3 年以下有期徒刑。
附件：
臺灣基隆地方法院檢察署檢察官起訴書
                                   100年度毒偵字第2464號
    被      告  許全材  男  37歲（民國○○年○月○○日生）
                        住基隆市○○區○○路168巷2弄17號
                          3樓
                        （現因另案於法務部矯正署基隆看守
                          所羈押中）
                        國民身分證統一編號：Ｚ000000000號
上列被告因違反毒品危害防制條例案件，業經偵查終結，認為應
提起公訴，茲將犯罪事實及證據並所犯法條敘述如下：
        犯罪事實
一、許全材前因施用毒品案件，經觀察、勒戒後，因認無繼續施
    用毒品之傾向，於民國93年6月18日執行完畢釋放出所，並
    經本署檢察官以92年度毒偵字第1216號、93年度毒偵字第12
    7號、第213號不起訴處分確定。復因施用毒品案件，先後經
    臺灣基隆地方法院以95年度訴字第582號、96年度訴字第307
    號判決各判處有期徒刑10月、1年確定，併同搶奪及強盜另
    案接續執行，於97年5月20日假釋出監交付保護管束，於98
    年2月7日期滿執行完畢。詎其仍不思悔改，復基於施用第一
    級毒品海洛因（下稱海洛因）之犯意，於100年10月16日上
    午8、9時許，在署立基隆醫院之廁所內，以注射針筒方式，
    施用海洛因1次。嗣於同日下午4時30分許，在基隆市○○路
    與愛六路口，為警查獲，經警採其尿液送驗，結果係呈嗎啡
    及可待因之陽性反應，始悉上情。
二、案經基隆市警察局第一分局報告偵辦。
        證據並所犯法條
一、證據清單及待證事實
┌──┬───────────┬───────────┐
│編號│證    據    名    稱  │  待  證   事   實    │
├──┼───────────┼───────────┤
│ 一 │被告許全材於偵查中之自│坦承上揭施用海洛因之犯│
│    │白。                  │嫌。                  │
├──┼───────────┼───────────┤
│ 二 │1.臺灣尖端先進生技醫藥│被告於100年10月16日晚 │
│    │  股份有限公司100年11 │上10時35分為警所採集之│
│    │  月11日濫用藥物檢驗報│尿液檢體，經送驗結果呈│
│    │  告1份。             │嗎啡及可待因陽性反應，│
│    │2.基隆市警察局第一分局│證明被告確有施用海洛因│
│    │  偵辦毒品案件尿液檢體│之事實。              │
│    │  對照表1紙。         │                      │
├──┼───────────┼───────────┤
│ 三 │1.刑案資料查註紀錄表1 │證明被告於93年6月18日 │
│    │  份。                │觀察勒戒執行完畢釋放後│
│    │2.全國施用毒品案件紀錄│5年內，多次再犯施用毒 │
│    │  表1份。             │品案件，為法院判決有罪│
│    │3.法務部全國檢察官線上│確定後，再犯本件施用毒│
│    │  查詢刑案人犯在監所最│品案件之事實。        │
│    │  新資料報表1份。     │                      │
└──┴───────────┴───────────┘
二、核被告所為，係犯毒品危害防制條例第10條第1項之施用第
    一級毒品罪嫌。又被告曾受有期徒刑執行完畢，有本署刑案
    資料查註紀錄表在卷可參，其於5年以內故意再犯本件有期
    徒刑以上之罪，為累犯，請依刑法第47條第1項規定加重其
    刑。
三、依毒品危害防制條例第23條第2項、刑事訴訟法第251條第 1
    項提起公訴。
    此  致
臺灣基隆地方法院
中    華    民    國   100    年    11    月    29    日
                              檢  察  官  王如玉
本件正本證明與原本無異
中    華    民    國   100    年    12    月     5    日
                              書  記  官  杜承翰
參考法條：
毒品危害防制條例第10條第1項
施用第一級毒品者，處 6 月以上 5 年以下有期徒刑。
施用第二級毒品者，處 3 年以下有期徒刑。